臺灣高雄地方法院刑事判決
111年度審訴字第639號
公  訴  人  臺灣高雄地方檢察署檢察官
被      告  林平波



上列被告因違反毒品危害防制條例案件，經檢察官提起公訴（11
1年度毒偵字第1312號），因被告於準備程序進行中，就被訴事
實為有罪之陳述，經受命法官告知簡式審判程序之旨，並聽取被
告與公訴人之意見後，由本院合議庭裁定由受命法官獨任依簡式
審判程序審理，判決如下：
    主  文
林平波施用第一級毒品，處有期徒刑伍月，如易科罰金，以新臺
幣壹仟元折算壹日。扣案之第一級毒品海洛因壹包（含包裝袋壹
只，驗後淨重貳點玖參公克）沒收銷燬。
    事  實
一、林平波基於施用第一級毒品、第二級毒品之犯意，於民國11
    1年4月5日上午某時，在高雄市○○區○○○巷00○00號住處內，以
    將海洛因及甲基安非他命置入玻璃球內燒烤吸食煙霧之方式
    ，同時施用第一級毒品海洛因及第二級毒品甲基安非他命1次
    。嗣於111年4月5日18時40分許，在高雄市鹽埕區七賢二路與
    河西路口，因騎乘機車違規而為警盤查，並扣得已施用之海洛
    因1小包（毛重3.25公克，檢驗前純質淨重為1.91公克，驗
    後淨重為2.93公克）、電子磅秤1台、夾鏈袋1包、行動電話2
    支，復經警採集尿液送驗後，結果呈安非他命、甲基安非他命
    、可待因及嗎啡陽性反應，而悉上情。
二、案經高雄市政府警察局鹽埕分局報告臺灣高雄地方檢察署檢
    察官偵查後起訴。
    理  由
壹、程序部分：
一、本件被告林平波所犯均係死刑、無期徒刑、最輕本刑為3年
    以上有期徒刑以外之罪，其於準備程序進行中就被訴事實為
    有罪之陳述，經受命法官告知簡式審判程序之旨，並聽取當
    事人之意見後，本院合議庭認無不得或不宜改依簡式審判程
    序進行之情形，爰依刑事訴訟法第273條之1第1，裁定由受
    命法官獨任進行簡式審判程序。又本件所引屬於審判外陳述
    之傳聞證據，依同法第273條之2規定，不受第159條第1項關
    於傳聞法則規定之限制，依法有證據能力，合先敘明。
二、按觀察、勒戒或強制戒治執行完畢釋放後，3年內再犯第10
    條之罪者，檢察官應依法追訴，毒品危害防制條例第23條第
    2項定有明文。查被告前因施用毒品案件，經臺灣橋頭地方
    法院以109年度毒聲字第247號裁定送觀察勒戒後，因認無繼
    續施用毒品之傾向，於110年5月21日執行完畢釋放出所，並
    經臺灣橋頭地方檢察署檢察官以110年度毒偵緝字第53號為
    不起訴處分等情，有臺灣高等法院被告前案紀錄表在卷可查
    ，被告於觀察勒戒執行完畢釋放後，3年內又犯本案施用第
    一、二級毒品犯行，揆諸前揭規定，自應依法追訴處罰。
貳、實體部分：
一、認定犯罪事實所憑之證據及其理由：
    上開犯罪事實，業據被告坦承不諱，並有正修科技大學超微
    量研究科技中心尿液檢驗報告（原始編號：B-000000號）、
    毒品案件尿液送驗編號與真實姓名對照表（編號：B-000000
    號）、鹽埕分局建國四路派出所搜索扣押筆錄、扣押物品目錄表
    、現場照片、扣押物品照片、高雄市政府警察局毒品初步檢
    驗報告單在卷可稽，又扣案之第一級毒品海洛因1包（毛重
    為3.25公克），經檢驗後確含有海洛因之成分，有法務部調
    查局濫用藥物實驗室鑑定書（毒偵卷第73頁）存卷可佐，足
    認被告前揭任意性自白，與事實相符，堪予採信。本案事證
    明確，被告上開犯行，洵堪認定，應依法論科。
二、論罪科刑：
  ㈠罪名及罪數：
    核被告所為，係犯毒品危害防制條例第10條第1項之施用第
    一級毒品罪及同條第2項之施用第二級毒品罪。被告施用前
    持有第一、二級毒品及施用後持有第一級毒品之低度行為，
    各為其施用之高度行為所吸收，均不另論罪。又被告同時施
    用第一級毒品及第二級毒品，係一行為觸犯上開二罪名，為
    想像競合犯，應依刑法第55條規定，從法定刑較重之施用第
    一級毒品罪處斷。
　㈡刑之減輕事由：
　　被告於前揭時地，因騎乘機車違規而為警攔查，為警扣得第
    一級毒品海洛因1包，並向警員坦承其施用第一級毒品海洛
    因之犯行，有被告之警詢筆錄可參，是被告施用第一級毒品
    ，係於犯罪未被發覺前，主動向警員自首而願受裁判，符合
    自首要件，而其本案所犯施用第二級毒品犯行既與施用第一
    級毒品犯行屬裁判上一罪之想像競合犯，一部自首效力當及
    於全部，爰均依刑法第62條前段規定減輕其刑。
　㈢刑罰裁量：
    爰以行為人之責任為基礎，審酌被告施用毒品經觀察、勒戒
    後，猶未思積極戒毒，竟再犯本件施用毒品犯行，所為實屬
    不該，惟念其犯後坦承犯行，態度尚可，並考量施用毒品具
    有相當程度之成癮性與心理依賴，其犯罪心態與一般刑事犯
    罪之本質並不相同，而具有「病患性」特質，本質上係屬戕
    害自身健康之行為，尚未直接危害他人，反社會性程度應屬
    較低，兼衡其教育程度、經濟（涉個人隱私，詳卷）、前科
    素行（詳卷附臺灣高等法院被告前案紀錄表）等一切情狀，
    量處如主文所示之刑，並諭知易科罰金折算標準 。
三、沒收：
　㈠扣案被告施用所餘之第一級毒品海洛因1包（驗後淨重2.93公
    克），送驗後確含第一級毒品海洛因之成分無訛，業如上述
    ，應依毒品危害防制條例第18條第1項前段規定，宣告沒收
    銷燬，另包裝上開毒品之包裝袋，因與其上所殘留之毒品難
    以析離，且無析離之實益與必要，應視同毒品，一併沒收銷
    燬之，又送驗耗損部分之毒品因已滅失，爰不另宣告沒收銷
    燬。
　㈡至其餘扣案如事實欄所示之物，依卷內既有事證，均難認與
    被告本案施用毒品犯行間具有何等直接關聯性，皆無諭知沒
    收之必要，併此敘明。
據上論斷，應依刑事訴訟法第273條之1第1項、第284條之1、第2
99條第1項前段，判決如主文。
本案經檢察官劉慕珊提起公訴，檢察官陳宗吟到庭執行職務。
中    華    民    國   111    年    11    月    29    日
                   刑事第五庭  法  官   陳銘珠
以上正本證明與原本無異。
如不服本判決應於收受送達後20日內向本院提出上訴書狀，並應
敘述具體理由；如未敘述上訴理由者，應於上訴期間屆滿後20日
內向本院補提理由書（均須按他造當事人之人數附繕本）「切勿
逕送上級法院」。
因疫情而遲誤不變期間，得向法院聲請回復原狀。
中　　華　　民　　國　　111 　年　　12　　月　　2 　　日
                                書記官  史華齡
附錄本案論罪科刑法條：
《毒品危害防制條例第10條》
施用第一級毒品者，處6月以上5年以下有期徒刑。
施用第二級毒品者，處3年以下有期徒刑。